---
title: "Carrera Luz - Cali 2022"
subtile: "Actividad 1 - Métodos y Simulación Estadística"
output: 
  flexdashboard::flex_dashboard:
    theme:
      bg: "#f2f4f5"
      fg: "#000000" 
      primary: "#01395C"
      base_font:
        google: Prompt
      code_font:
        google: JetBrains Mono
    orientation: columns
    vertical_layout: fill
---

```{r setup, include=FALSE}
library(flexdashboard)
library(paqueteMET)
library(dplyr)
library(lubridate)
library(ggplot2)
library(tm)
library(wordcloud)
library(fontawesome)
library(phosphoricons)
data("CarreraLuz22")

Theme2 = theme(
  axis.title.x = element_text(size = 8),
  axis.text.x = element_text(size = 8),
  axis.title.y = element_text(size = 8),
  # axis.text.y = element_blank(),
  axis.text = element_text( size = 8),
  legend.title = element_text(size = 8),
  legend.text = element_text(size = 8),  
  strip.text = element_text(size=8),
  title =element_text(size=8, face='bold')) 
 

#subset
CarreraLuz22H= subset(CarreraLuz22, CarreraLuz22$sex=="Hombre")
CarreraLuz22M = subset(CarreraLuz22, CarreraLuz22$sex=="Mujer")
```

## Column {.tabset data-width="700"}

### Tiempos generales {}

```{r}
paleta6=c("#447272", "#6B9493", "#F6E271", "#F6B916", "#F69312", "#BC6C25")
ggplot(CarreraLuz22, aes(y=timerun/60, x=categoria))+
  geom_jitter(color="#034A94", size=1, alpha=0.9) +
  aes(color=paleta6)+
  labs(title = " ",
       y= "Tiempo (min)",
       x= "Categorías")+ 
  Theme2

```

### Participantes por género

```{r}
ggplot(CarreraLuz22) +
  aes(x = categoria, fill = sex) +
  geom_bar() +
  scale_fill_manual(
    values = c(Hombre = "#0C4C8A",
    Mujer = "#E84AAC")
  ) +
  theme_linedraw() +
  theme(legend.position = "top")
```

### Hombres por Categoria

```{r}
CarreraLuz22 %>%
 filter(sex %in% "Hombre") %>%
 ggplot() +
  aes(x = categoria, y = timerun/60) +
  geom_boxplot(fill = "#0C4C8A") +
  geom_jitter() +
  scale_y_continuous(trans = "sqrt") +
  labs(x = "Categoría ", y = "Tiempo (min)") +
  coord_flip() +
  theme_linedraw()

```

### Mujeres por Categoria

```{r}
CarreraLuz22 %>%
 filter(sex %in% "Mujer") %>%
 ggplot() +
  aes(x = categoria, y = timerun/60) +
  geom_boxplot(fill = "#E84AAC") +
  geom_jitter() +
  scale_y_continuous(trans = "sqrt") +
  labs(x = "Categoría ", y = "Tiempo (min)") +
  coord_flip() +
  theme_linedraw()

```

## Column {data-width="200", face='bold'}

### Información importante

```{r, echo=FALSE, out.width="30%", fig.align = "center"}
```

La recién celebrada Carrera Luz 2023 reunió a un total de **1922** participantes, desde los 15 años de edad, en un recorrido de **10.07 K**. La categoría Abierta resultó ser la más popular, por lo que se procedió a crear dos histogramas que ilustran los tiempos de dicha categoría.

Si estás interesado en participar en la próxima edición de la Carrera Luz, te invitamos a inscribirte en el siguiente enlace:
https://www.eventrid.com.co/eventos/juanchocorrelon/intercontinental-cali-10k-de-la-luz-2023

¡No te pierdas la oportunidad de correr en una de las carreras más emocionantes del año!

### Categoria Abierta - Hombres

```{r}
CarreraLuz22 %>%
 filter(sex %in% "Hombre") %>%
 ggplot() +
  aes(x = timerun/60) +
  geom_histogram(fill = "#0C4C8A", color="black") +
  labs(x = "Tiempo (min)", y = "Frecuencia") +
  theme_linedraw()

```

### Categoria Abierta - Mujeres

```{r}
CarreraLuz22 %>%
 filter(sex %in% "Mujer") %>%
 filter(categoria %in% "2. Abierta") %>%
 ggplot() +
  aes(x = timerun/60) +
  geom_histogram(fill = "#FF69B4", color="black") +
  labs(x = "Tiempo (min)", y = "Frecuencia") +
  theme_linedraw()

```

## Column {data-width="60"}

### Distancia  {.value-box}
```{r}
valueBox(value = paste(10.07,"Km"), #ud1$min, 
         caption = "Distancia recorrida",
         icon = "fa-map-o",
         color = "#7C96A8")
```

### Numero de participantes {.value-box}
```{r}
valueBox(value=paste(length(CarreraLuz22$id),"Atletas"),
         caption = "Participantes",
         icon= "fa-users",
         color = "#8AC6BF" )

```
### Porcentaje de Mujeres {.value-box}
```{r}
muj <- round(length(CarreraLuz22M$id)/length(CarreraLuz22$id)*100,2)
gauge(muj,min=0,max = 100, symbol = '%',gaugeSectors(success = c(80,100),warning = c(40,79),danger = c(0,39)))

```
### Porcentaje de Hombres {.value-box}
```{r}
hom <- round(length(CarreraLuz22H$id)/length(CarreraLuz22$id)*100,2)
gauge(hom,min=0,max = 100, symbol = '%',gaugeSectors(success = c(80,100),warning = c(40,79),danger = c(0,39)))

```
### Mejor tiempo {.value-box}
```{r}
valueBox(value=paste(round(min(CarreraLuz22$timerun/60),2),"minutos"),
         caption = "Mejor resultado",
         icon= "fa-clock-o",
         color = "#F0E5D6" )

```
### Velocidad Promedio {.value-box}
```{r}
valueBox(value=paste(round(10070/median(CarreraLuz22$timerun)*36/10,2), "km/h"),
         caption = "Velocidad promedio",
         icon= "fa-fighter-jet",
         color = "#F28C81" )

```
### Tiempo Promedio {.value-box}
```{r}
valueBox(value=paste(round(median(CarreraLuz22$timerun/60),2), "minutos"),
         caption = "Tiempo promedio",
         icon= "fa-clock-o",
         color = "#0EB0C6" )

```